【裁判字號】    96,訴,5151
【裁判日期】    970611
【裁判案由】    毒品危害防制條例
【裁判全文】
臺灣高雄地方法院刑事判決              96年度訴字第5151號
公  訴  人  臺灣高雄地方法院檢察署檢察官
被      告  乙○○
上列被告因毒品危害防制條例案件，經檢察官提起公訴（96年度
毒偵字第9338號），嗣因被告就被訴事實為有罪之陳述，經本院
合議庭裁定由受命法官獨任依簡式審判程序審理，本院判決如下
：
    主  文
乙○○施用第一級毒品，累犯，處有期徒刑壹年。扣案針筒拾支
，均沒收。
    事  實
一、乙○○前因施用毒品案件，經本院以89年度毒聲字第8312號
    裁定送觀察、勒戒，因有繼續施用毒品傾向，再經本院以89
    年度毒聲字第8937號裁定令入戒治處所，施以強制戒治，嗣
    經停止戒治交付保護管束，於民國92年12月19日期滿未經撤
    銷視為執行完畢；又因施用毒品案件，經本院判處有期徒刑
    10月確定，於93年12月19日縮短刑期執行完畢。猶未戒除毒
    癮，又基於施用第一級毒品海洛因之犯意，於96年9 月20
    日上午8 時許，在高雄市○○區○○路某加油站內，以將海
    洛因摻水稀釋，加入針筒內注射之方式，施用第一級毒品海
    洛因1 次。嗣經警得其同意後，對其採尿送驗後，檢驗結果
    呈海洛因代謝物之嗎啡陽性反應，始知悉上情，並扣得被告
    所有未經拆封之注射針筒10支。
二、案經高雄市政府警察局三民第二分局移送臺灣高雄地方法院
    檢察署檢察官偵查起訴。
    理  由
一、按本件被告乙○○所犯係死刑、無期徒刑、最輕本刑為3 年
    以上有期徒刑以外之罪，其於準備程序就前揭被訴事實為有
    罪之陳述，經受命法官告知簡式審判程序之旨，並聽取其與
    公訴人之意見後，本院認無不得或不宜改依簡式審判程序進
    行之處，爰依刑事訴訟法第273 條之1 第1 項、第284 條之
    1 ，裁定本件由受命法官獨任進行簡式審判程序，合先敘明
    。
二、上揭施用毒品之事實，業據被告乙○○於本院審理中供承不
    諱，且其為警查獲時所採取之尿液，經送請檢驗結果，呈施
    用海洛因代謝而出之嗎啡陽性反應，有高雄市立凱旋醫院96
    年10月8 日編號A00000000 號濫用藥物尿液檢驗報告及濫用
    藥物尿液檢體監管紀錄表各1 紙附卷可稽（見警卷第10頁至
    第11頁），而海洛因施用入人體後，水解還原成嗎啡，再循
    嗎啡之代謝方式排出體外，已據行政院衛生署藥物食品檢驗
    局（73) 藥檢壹字第30221 號函說明綦詳，被告所施用之毒
    品應屬海洛因無訛，復有被告所有預備供施用海洛因所用、
    尚未拆封之針筒10支扣案，及搜索扣押筆錄、扣押物品目錄
    表各1 份在卷可佐（見警卷第6 頁至第9 頁），足認被告上
    開自白核與事實相符，自可採為認定事實之證據。又被告有
    事實欄所載經強制戒治執行完畢之情，有卷附本院院內索引
    卡紀錄表報表、臺灣高等法院被告前案紀錄表各1 份可按（
    見本院卷第3 頁至第18頁）。從而，被告於勒戒執行完畢釋
    放後，5 年內再為本件施用第一級毒品犯行，洵堪認定，
    本件事證明確，自應依法論科。
三、查海洛因屬毒品危害防制條例第2 條第2 項所稱之第一級毒
    品，不得持有、施用。被告竟持之以施用，核其所為，係犯
    毒品危害防制條例第10條第1 項之施用第一級毒品罪。其施
    用毒品前後持有該毒品之低度行為，應被其施用之高度行為
    所吸收，不另論罪。又被告前有如事實欄所載之前科紀錄，
    於93年12月19日縮短刑期執行完畢，有前揭本院院內索引卡
    紀錄表報表、臺灣高等法院被告前案紀錄表在卷可按，其於
    5 年內故意再犯本件有期徒刑以上之罪，為累犯，應依刑法
    第47條第1 項規定加重其刑。爰審酌被告前所為施用毒品犯
    行，業經勒戒、強制戒治程序及多次刑事處罰後，猶再施用
    毒品不輟，顯見其並無戒除毒害之決心，本不宜寬貸，惟念
    其犯後坦承犯行，且施用毒品乃自戕一己之身體健康，具有
    病患性人格之特質，行為本身對社會所造成之危害並非直接
    、鉅大，並綜合考量被告係國中畢業、無業、家境貧寒（見
    警卷教育程度欄、職業欄及家庭經濟狀況欄之記載），及其
    上開犯罪情節等一切情狀，量處如主文所示之刑，以示懲儆
    。至扣案針筒10支，尚未拆封，復經本院送請高雄醫學大學
    檢驗結果，均呈海洛因陰性反應，有高雄醫學大學附設中和
    紀念醫院97年1 月8 日編號0000-000號檢驗報告附卷可稽（
    見本院卷第40頁），上揭針筒被告自承均為其所有，且其施
    用海洛因之方式係採針筒注射之方式，業據其於本院中供述
    甚明（見本院卷第93頁），應認係被告預備犯本件施用第一
    級毒品海洛因所用之物，併依刑法第38條第1項 第2 款規定
    ，均予以宣告沒收。
據上論斷，應依刑事訴訟法第273 條之1 第1 項、第284 條之1
、第299 條第1 項前段，毒品危害防制條例第10條第1 項，刑法
第11條前段、第47條第1 項、第38條第1 項第2 款，判決如主文
。
本案經檢察官甲○○到庭執行職務。
中    華    民    國    97    年    6     月    11    日
                  刑事第二庭    法  官  呂明燕
以上正本證明與原本無異。
如不服本判決應於收受本判決後10日內向本院提出上訴書狀，並
應敘述具體理由，如未敘述上訴理由者，應於上訴期間屆滿後20
日內補提理由書狀於本院（均須按他造當事人之人數附繕本）「
切勿逕送上級法院」。
中    華    民    國    97    年    6     月    12    日
                                書記官  陳瓊芳
附錄本判決論罪之法條：
毒品危害防制條例第10條：
施用第一級毒品者，處6月以上5年以下有期徒刑。
施用第二級毒品者，處3年以下有期徒刑。


司法院資訊處製作；財團法人民間司法改革基金會備份。
